【裁判字號】    89,交易,476
【裁判日期】    891110
【裁判案由】    過失傷害
【裁判全文】
臺灣板橋地方法院刑事判決                        八十九年度交易字第四七六號
    公  訴  人  臺灣板橋地方法院檢察署檢察官
    被      告  乙○○
右列被告因過失傷害案件，經檢察官提起公訴（八十九年度偵字第一三七五三號），
本院判決如左：
    主  文
乙○○因過失傷害人，累犯，處拘役肆拾日，如易科罰金，以參佰元折算壹日。
    事  實
一、乙○○曾於民國八十二年間因違反槍砲彈藥刀械管制條例等案件，經台灣彰化地
    方法院判處應執行有期徒刑一年，後經駁回上訴確定，又於八十二年間因違反藥
    事法案件，經台灣彰化地方法院判處有期徒刑五月，後經台灣高等法院台中分院
    定應執行有期徒刑一年四月確定，甫於八十四年八月七日縮刑期滿，執行完畢，
    竟於民國八十九年四月二十二日中午十二時二十分許，在台北縣板橋市○○路二
    一０號路旁，發動車號七Ｈ－三二四一號自用小貨車，欲起步迴轉沿民權路往中
    和市方向行進，應注意汽車起步前應顯示方向燈，注意前後左右有無障礙或車輛
    行人，並應讓行進中之車輛行人優先通行，且汽車迴轉前，應暫停並顯示左轉燈
    光或手勢，看清有無來往車輛，而當時係晴天之白天、該路段為市區道路○○路
    、視距良好、乾燥、無缺陷、無障礙物之柏油路面，並無不能注意之情事，竟疏
    未看清有無來往車輛，即貿然迴車，適有無照駕駛之甲○○騎乘車號ＵＴＴ－二
    一０號輕型機車後載友人吳振源，沿民權路往新莊方向行駛而來，亦疏未注意車
    前狀況，而與乙○○之上開貨車發生擦撞，致甲○○受有右髖臼骨折併股骨頭脫
    位、左臉部裂傷約二乘二公分之傷害，乙○○見狀，隨即打電話報警處理，並於
    警方到現場處理時，坦承與甲○○發生車禍，而接受裁判。
二、案經被害人甲○○訴由臺北縣警察局板橋分局報請台灣板橋地方法院檢察署檢察
    官偵查起訴。
    理  由
一、訊據被告乙○○坦承於右揭時地駕車迴轉與告訴人甲○○發生車禍，致告訴人受
    傷之事實，並有台北縣警察局道路交通事故調查報告表一份、現場照片四幀及診
    斷證明書一紙附卷可佐。
二、被告雖否認有何過失傷害之犯行，辯稱：其迴轉時，有看後面，車速亦很慢，係
    告訴人自己撞過來等語。經查被告係從路旁突然駛出，而告訴人未注意路旁狀況
    ，迨見被告駛出，已不及閃躲等情，業據告訴人於警訊及偵審中指訴綦詳，核與
    證人吳振源於警訊中證述之情節相符。按汽車起步前應顯示方向燈，注意前後左
    右有無障礙或車輛行人，並應讓行進中之車輛行人優先通行，且汽車迴轉前，應
    暫停並顯示左轉燈光或手勢，看清有無來往車輛，道路交通安全規則第八十九條
    第六款、第一百零六條第五款分別定有明文。被告自路旁駛出欲迴轉，尤應注意
    遵守前開規定，而案發當時係晴天之白天、該路段為市區道路○○路、視距良好
    、乾燥、無缺陷、無障礙物之柏油路面，此為上開交通事故調查報告表所載，是
    並無不能注意之情事，被告竟疏未注意前後左右來車，而與告訴人所騎乘之機車
    相撞，就本件事故之發生即有過失。又被告行為與被害人被撞受傷間確有相當之
    因果關係，自應負過失傷害罪責。是本件事證明確，被告犯行堪以認定。至告訴
    人陳稱其係無照駕駛，亦未注意路旁車況，就本件車禍之發生雖與有過失，然仍
    無礙於被告過失傷害罪責之成立，附此敘明。
三、核被告所為，係犯刑法第二百八十四條第一項前段過失傷害罪。又被告曾於八十
    二年間因違反槍砲彈藥刀械管制條例等案件，經台灣彰化地方法院判處應執行有
    期徒刑一年，後經駁回上訴確定，又於八十二年間因違反藥事法案件，經台灣彰
    化地方法院判處有期徒刑五月，後經台灣高等法院台中分院定應執行有期徒刑一
    年四月確定，於八十四年八月七日縮刑期滿，執行完畢，有台灣高等法院檢察署
    刑案紀錄簡覆表一份在卷可參，其於五年內，再犯本件有期徒刑以上之罪，應依
    累犯之規定，加重其刑。再被告於肇事後犯罪未發覺前，打電話報警，並承認與
    被害人發生車禍，而向有偵查權限之警方自首而受裁判，有上開道路交通事故調
    查報告表一份在卷可參，符合刑法第六十二條前段之規定，應依法減輕其刑，並
    先加後減之。爰審酌被告過失之程度、本件車禍之發生告訴人亦與有過失、告訴
    人所受之傷勢、被告事後未與告訴人達成和解，及被告犯後態度等一切情狀，量
    處如主文所示之刑，並諭知易科罰金之折算標準，以示懲儆。
據上論斷，應依刑事訴訟法第二百九十九條第一項前段，刑法第二百八十四條第一項
前段、第四十七條、第六十二條前段、第四十一條，罰金罰鍰提高標準條例第一條前
段、第二條，判決如主文。
本案經檢察官李海龍到庭執行職務。
中      華      民      國    八十九    年     十一     月      十      日
                                臺灣板橋地方法院交通法庭
                                    法  官  李世華
右正本證明與原本無異。
如不服本判決，應於判決送達後十日內，向本院提出上訴狀。
                                    書記官  卓聖智
中      華      民      國  八十九    年     十一     月      十四    日
附錄論罪科刑法條：
刑法第二百八十四條
因過失傷害人者，處六月以下有期徒刑、拘役或五百元以下罰金。致重傷者，處一年
以下有期徒刑、拘役或五百元下罰金。
從事業務之人，因業務上之過失傷害人者，處一年以下有期徒刑、拘役或一千元以下
罰金。致重傷者，處三年以下有期徒刑、拘役或二千元以下罰金。


司法院資訊處製作；財團法人民間司法改革基金會備份。
